---
title: "실험계획법"
output: html_document
---

```{r setup, include=FALSE}
knitr::opts_chunk$set(echo = TRUE, comment=NA)
```

# Chapter 2 Some Basic Statistical Concept

## Graphical View of the Data

```{r Protland Cement Formulation 데이터 불러오기}
dat_2_1 <- read.table(file='./data/example_2_1.txt', sep='\t', header = T)
dat_2_1
```

### 1) Dot Diagram

**stripchart**

-   list를 이용해 두 값을 비교

-   pch: value 모양 지정

-   xaxt='n': x축을 출력 안함

**axis**

-   lwd: x축의 두께

-   pos: x축의 위치

```{r}
stripchart(list('Unmodified'=dat_2_1$y2, 'Modified'=dat_2_1$y1),
            ylim=c(1,3), pch = 16, xaxt='n', xlab=expression(Strength(kgf/cm^2)))
axis(1, at=seq(16.38, 17.36,by=0.14), lwd=1.5)
axis(1, at=seq(16.38, 17.36, by=0.14), lwd=1.5, pos=1.9)
```

### 2) Box plots

```{r}
y1 <- dat_2_1$y1 # Modified
y2 <- dat_2_1$y2 # Unmodified

boxplot(list('Modified'=y1, 'Unmodified'=y2),
        xlab='Mortal formulation',
        ylab=expression(Strength(kgf/cm^2)), yaxt='n')
axis(2, at=seq(16.50, 17.5, by=0.25))
```

## Hypothesis Testing Framework

### 1) Estimates the population mean

```{r}
y1_bar = mean(y1); y1_bar
y2_bar = mean(y2); y2_bar

n1 <- length(y1)
n2 <- length(y2)
sum(y1)/n1
sum(y2)/n2
```

### 2) Estimates the population variance

```{r}
y1_sig2 = var(y1); y1_sig2
y2_sig2 = var(y2); y2_sig2

sum((y1 - y1_bar)^2)/(n1-1)
sum((y2 - y2_bar)^2)/(n2-1)
```

### 3) Estimates the population standard deviation

```{r}
y1_sig = sd(y1); y1_sig
y2_sig = sd(y2); y2_sig

sqrt(y1_sig2)
sqrt(y2_sig2)
```

## Probability distribution

1.  r-distribution: 해당 분포를 따르는 난수 생성

2.  d-distribution: 확률밀도함수의 값을 반환

3.  p-distribution (cdf): 누적 확률을 계산

4.  q-distribution(Quantile function): 분위수를 계산

### 1) Generate random numbers from such distribution

```{r}
set.seed(1)
x <- rnorm(n=10000, mean=0, sd=1) # x에 난수 저장
```

### 2) Density function

```{r}
dnorm(0, mean=0, sd=1) # 해당 x값에서 확률밀도함수의 y값 반환
1/sqrt(2*pi)*exp(-(0)^2/2) # 실제 정규분포에 x=0대입

x2 <- seq(-4, 4, length.out=1000) # -4, 4사이 1000개의 x 값
plot(x2, dnorm(x2, mean=0, sd=1), type='l', main='x~Normal(0,1)')
lines(density(x), col='red') # rnorm으로 만든 난수의 그래프
```

### 3) Cumulative Density function

**pnorm**

-   lower.tail=F: 밑에 부터가 아닌 위에 부터 누적확률을 구함

```{r}
pnorm(1.96, mean=0, sd=1) # 해당 x값에서 누적밀도 함수값(누적확률) 반환
```

### 4) Quantile function

**qnorm**

-   lower.tail=F: 밑에 부터가 아닌 위에 부터 누적확률을 적용

```{r}
qnorm(0.975, mean=0, sd=1) # 해당 확률에서의 x값을 반환
qnorm(0.025, mean=0, sd=1)
```
